Inventaris van het archief van het Nederlandse Gezantschap en het Consulaat-Generaal in Griekenland, 1834-1894
Nationaal Archief, Den Haag
Legatie Griekenland, Consulaat-Generaal Athene
Gezantschap Griekenland
1834-1894
Z21039
0.30 meter; 18 inventarisnummers.
Normale geschreven, getypte en gedrukte documenten, geen bijzondere handschriften.
Nationaal Archief, Den Haag
Consulaat-Generaal Griekenland
Het archief bevat voor de periode 1834-1894 o.a. in- en uitgaande brieven, stukken betreffende het handels- en scheepvaartverdrag met Griekenland in 1843 en een kasboek van consulaatrechten.
Archiefvorming
Geschiedenis van de archiefvormer
De Legatie en het Consulaat-Generaal 1834-1894
In 1834 werd T.J. Travers benoemd tot consul-generaal in het sinds kort onafhankelijke koninkrijk Griekenland. Zijn standplaats was de regeringszetel van het jonge land: tot 1835 Nauplia, daarna Athene. De te Athene residerende consul [in het midden van de 17de eeuw waren consulaire betrekkingen met die plaats aangeknoopt] hield in 1835 met zijn werkzaamheden op. De consul-generaal in Griekenland stond onder toezicht van de diplomatieke chef de poste in Turkije, die echter toen niet in Griekenland geaccrediteerd was. In 1856 werd dit laatste wel het geval. Kort daarop werd het consulaat-generaal opgeheven, maar in 1860 hersteld. De personele unie diplomatieke chef de poste in Turkije en Griekenland verviel in 1862, het toezicht vanuit Turkije keerde terug. Pas in 1894 kreeg de toenmalige consul-generaal een diplomatieke status toen hem de persoonlijke titel van zaakgelastigde werd verleend.
Functionarissen
T.J. Travers, consul-generaal 1834-1846.
C.C. Travers, consul 1848-1849, consul-generaal 1849-1851.
J. Haefkens, consul-generaal 1851-1856.
Mr. J.P.J.A. graaf van Zuylen van Nyevelt, minister-resident 1856-1860.
Mr. H.C. du Bois, buitengewoon gezant en gevolmachtigd minister 1860-1862.
P.G. van Lennep, consul-generaal 1860-1877.
P.C. van Lennep, waarnemend consul-generaal 1877-1879, consul-generaal 1879-1894, zaakgelastigde 1894-1908.
Geschiedenis van het archiefbeheer
Het jaar 1894 is een goede grens voor de inventarisatie, omdat pas dan het archief weer volledig is overgeleverd en zo zijn de inv. nrs. 1 - 8 en 12 - 13 gescheiden van de jongere archiefbestanddelen, die uit Athene naar de bewaarplaats van het ministerie van Buitenlandse Zaken waren overgebracht. Voor wat uit de periode 1834-1894 verdween, zie men inv. nr. 13 [ook te Athene gedeponeerde archieven van subalterne consulaire posten gingen verloren]. Het Atheense archief van 1835 en vroeger bestaat eveneens niet meer.
Het archief van de diplomatieke zending 1856-1860 vergroeide met dat van het consulaat-generaal [en, incidenteel, met dat van de legatie in Turkije]. Het archief van die zending uit de periode 1860-1863 werd apart bij dat van de legatie in Turkije geplaatst. Zo werd het uit Istanbul naar de bewaarplaats van het ministerie overgebracht. Bij de inventarisatie werden de twee archieven gescheiden en de bestanddelen van het Griekse archief [inv. nrs. 14-18] met de in de vorige alinea genoemde herenigd.
De inv. nrs. 1-8 en 12-18 werden in 1973 overgebracht naar de Algemene Rijksarchiefbewaarplaats, waar zich reeds de inv. nrs. 9-11 bevonden. Het archief is bijna 0,5 m' groot.
Overbrenging van een overheidsarchief
2.05
Aanwijzingen voor de gebruiker
Openbaarheidsbeperkingen
Volledig openbaar.
Materiële beperkingen
Aanvraaginstructie
Openbare archiefstukken kunnen online worden aangevraagd en gereserveerd. U kunt dit ook via de terminals in de studiezaal van het Nationaal Archief doen. Om te kunnen reserveren dient u de volgende stappen te volgen:
U maakt een profiel aan op www.gahetna.nl, en logt vervolgens in
Via de archiefinventaris (alleen de beschrijvingen met rode nummers) selecteert u het gewenste archiefstuk door op de knop 'Reserveren' te klikken
In het volgende scherm geeft u aan op welke dag u het archiefstuk wilt inzien
Indien u zich bevindt in de studiezaal en een tafelnummer heeft ontvangen kunt u dit nummer vermelden. Als u geen tafelnummer heeft kunt u tafelnummer 777 laten staan
Vervolgens bevestigt u uw reservering door deze te versturen.
Verwant materiaal
Beschikbaarheid van kopieën
Beschrijving van de series en archiefbestanddelen
- Archief van het consulaat[-generaal] 1834-1856, 1860-1894 en van de legatie 1856-1860., I.
  - Registers van uitgaande brieven, 1834-1856, 1-6; 5 delen en 1 omslag
    - 1834-1838, 1
    - 1839-1842, 2
    - 1843-1846, 3
    - 1848-1850, 4
    - 1851-1853, 5; 1 omslag
    - 1852-1856, 6
  - Agenda's van ingekomen brieven, 1834-1877., 7-8; 2 delen
    - 1834-1846, 7
    - 1848-1877, 8
  - Instructie, gegeven door de minister van Staat, ad interim belast met de leiding van het ministerie van Buitenlandse Zaken, voor T.J. Travers als consul-generaal der Nederlanden in Griekenland. Met bijlage, gelijktijdig., 26 april 1834; 9; 2 stukken
  - Stukken betreffende de voorbereiding en sluiting van het handels- en scheepvaartverdrag van 10 februari tot 22 februari 1843 tussen Nederland en Griekenland, 1834-1838, 1842-1843.; 10; 1 omslag
  - Stukken betreffende de troonswisseling in Nederland, 1840.; 11; 1 omslag
  - Kasboek van inkomsten uit consulaatrechten, 1875-1896.; 12; 1 deel
  - Lijst van het archief [1834-1897] en van de archieven van de consulaire posten Piraeus [sinds 1857] en Zante [1845-1860], 1879.; 13; 1 deel
- Archief van de legatie 1860 - 1863., II.
  - Stukken betreffende accreditering en terugroeping, 1860-1862., 14; 1 omslag
  - Stukken betreffende consulaire ambtenaren in Griekenland, 1860-1862., 15; 1 omslag
  - Correspondentie met P.G. van Lennep, consul-generaal, 1860-1863., 16; 1 omslag
    Hierbij een brief van de consul te Piraeus van 18 januari 1861.
  - Correspondentie met Griekse autoriteiten en particulieren, 17; 1 omslag
  - Correspondentie met het comité van houders van Griekse fondsen te Amsterdam, 1861-1862., 18; 1 omslag